【裁判字號】    94,易,1300
【裁判日期】    950522
【裁判案由】    毒品危害防制條例
【裁判全文】
臺灣彰化地方法院刑事判決              94年度易字第1300號
公  訴  人  臺灣彰化地方法院檢察署檢察官
被      告  甲○○
上列被告因違反毒品危害防制條例案件，經檢察官提起公訴（94
年度毒偵字第5056號），及移送併辦（94毒偵字5664號、95毒偵
字1317號），於本院準備程序中，被告就被訴事實為有罪之陳述
，經本院合議庭裁定依簡式審判程序審理，並判決如下：
    主  文
甲○○連續施用第二級毒品，累犯，處有期徒刑肆月，如易科罰
金，以參佰元折算壹日，扣案之第二級毒品甲基安非他命壹包（
淨重零點零壹公克），沒收銷燬之，玻璃吸食管壹支，沒收之。
    事  實
一、甲○○於民國九十二年間因施用第一級毒品案件，經本院判
    處有期徒刑七月確定，經送監執行，於九十二年十月三十日
    執行完畢。其因上開施用毒品案件，經本院裁定令入戒治處
    所施以強制戒治，九十二年一月二十日停止處分執行出監，
    至九十二年三月十日視為強制戒治執行完畢。竟仍不知悔改
    ，復於九十二年十二月底起至九十五年三月二十二日止，基
    於施用第二級毒品甲基安非他命之概括犯意，在其位於彰化
    縣花壇鄉○○村○○路○段八七零巷八弄一號住處之三樓房
    間等處，以將甲基安非他命置於玻璃吸食管內，用火燒烤而
    吸其產生之煙霧之方式，連續施用第二級毒品甲基安非他命
    多次，施用頻率約為每星期施用一次。嗣為警查獲，並扣得
    第二級毒品甲基安非他命一包（淨重零點零壹公克），及其
    所有、供施用第二級毒品所用之玻璃吸食管壹支，始知悉上
    情。
二、案經彰化縣警察局員林分局報告臺灣彰化地方法院檢察署檢
    察官偵查起訴。
    理  由
一、被告於準備程序中，就被訴事實為有罪之陳述，且所犯係死
    刑、無期徒刑、最輕本刑為三年以上有期徒刑以外之罪，經
    本院合議庭依刑事訴訟法第二百七十三條之一第一項之規定
    ，裁定由法官一人獨任進行簡式審判程序，先此敘明。
二、訊據被告對於上揭犯罪事實坦承不諱，且其到案後經警採集
    尿液送驗結果，確呈甲基安非他命陽性反應，有彰化縣衛生
    局煙毒尿液檢驗成績書二紙、詮昕科技股份有限公司濫用藥
    物尿液檢驗報告一紙附卷可稽，足徵被告自白與事實相符。
    而被告前因施用毒品案件，經裁定送強制戒治後，於九十二
    年三月十日執行完畢，有臺灣高等法院被告前案紀錄表可證
    ，本案事實已臻明確，被告犯行，洵堪認定。
三、查被告前因施用毒品案件，經強制戒治執行完畢釋放後，五
    年內再施用第二級毒品甲基安非他命，核其所為，係犯毒品
    危害防制條例第十條第二項之施用第二級毒品罪。其為供自
    己施用之目的而持有上開毒品，其於施用前後持有甲基安非
    他命之低度行為，應為施用之高度行為所吸收，不另論罪。
    又其先後多次施用第二級毒品犯行，時間緊接，方法相同，
    觸犯構成要件相同之罪名，均係基於概括犯意反覆為之，為
    連續犯，應依刑法第五十六條規定以一罪論，並加重其刑。
    其有如事實欄所載之犯罪紀錄，有台灣高等法院被告前案紀
    錄表可證，其於受有期徒刑之執行完畢，五年內再犯本件有
    期徒刑以上之罪，為累犯，應依刑法第四十七條之規定，加
    重其刑，並遞加之。公訴人雖僅就被告自九十四年四月間不
    詳時日起，至九十四年九月二十日晚上八時三十分許止，連
    續施用第二級毒品之犯行，提起公訴，然被告其餘如事實欄
    所載多次施用第二級毒品犯行，及移送併辦部分（九十四年
    毒偵字第五六六四號、九十五年毒偵字第一三一七號），因
    與起訴部分具有連續犯之裁判上一罪關係，為起訴效力所及
    ，本院自應併予審理。爰審酌被告曾因施用毒品案件接受強
    制戒治後，猶不思戒絕，革除陋習，仍再犯本件連續施用第
    二級毒品犯行，素行不佳，惟坦承犯行，態度良好，再兼衡
    被告犯罪之動機、目的、手段、品行、生活狀況、智識程度
    等一切情狀，量處如主文所示之刑，並諭知如易科罰金，其
    折算之標準。扣案之第二級毒品甲基安非他命一包（淨重零
    點零壹公克），應依毒品危害防治條例第十八條第一項前段
    規定，沒收銷燬之，玻璃吸食管一支，係被告所有，供其施
    用第二級毒品甲基安非他命所用之物，業據被告自承在卷，
    應依刑法第三十八條第一項第二款規定，沒收之。
據上論斷，應依刑事訴訟法第二百七十三條之一第一項、第二百
九十九條第一項前段，毒品危害防制條例第十條第二項、第十八
條第一項前段，刑法第十一條前段、第五十六條、第四十七條、
第四十一條第一項前段、第三十八條第一項第二款，罰金罰緩提
高標準條例第二條，判決如主文。
本案經檢察官何蕙君到庭執行職務。
中    華    民    國    95    年    5    月    22    日
                  刑事第二庭         法  官    王昌鑫
以上正本證明與原本無異。
如不服本判決，應於判決送達後十日內向本院提出上訴狀 (須附
繕本 )。
中    華    民    國    95    年    5    月    23    日
                                     書記官    陳文俊
附錄本案論罪科刑法條全文：
毒品危害防制條例第10條
施用第一級毒品者，處 6 月以上 5 年以下有期徒刑。
施用第二級毒品者，處 3 年以下有期徒刑。
毒品危害防制條例第18條
查獲之第一、二級毒品及專供製造或施用第一、二級毒品之器具
，不問屬於犯人與否，均沒收銷燬之；查獲之第三、四級毒品及
製造或施用毒品之器具，無正當理由而擅自持有者，均沒入銷燬
之。但合於醫藥、研究或訓練之用者，得不予銷燬。


司法院資訊處製作；財團法人民間司法改革基金會備份。
